【裁判字號】    98,消債更,95
【裁判日期】    990224
【裁判案由】    更生事件
【裁判全文】
臺灣雲林地方法院民事裁定            98年度消債更字第95號
債  務  人  甲○○
上列債務人聲請消費者債務清理（更生）事件，本院裁定如下：
    主  文
更生及保全處分之聲請駁回。
程序費用由債務人負擔。
    理  由
一、按更生之聲請有下列情形之一者，應駁回之：一、債務人曾
    依本條例或破產法之規定而受刑之宣告；二、債務人曾經法
    院認可和解、更生或調協，因可歸責於己之事由，致未履行
    其條件；三、債務人經法院通知，無正當理由而不到場，或
    到場而不為真實之陳述，或拒絕提出關係文件或為財產變動
    狀況之報告，消費者債務清理條例第46條定有明文。又聲請
    更生或清算不合程式或不備其他要件者，法院應以裁定駁回
    之，但其情形可以補正者，法院應定期間先命補正，復為同
    條例第8 條所明定。
二、本件聲請意旨略以：債務人積欠台新國際商業銀行股份有限
    公司（下稱台新銀行）等金融機構無擔保債務約共新臺幣（
    下同）2649,339元，於消費者債務清理條例施行前，曾依照
    銀行公會會員辦理無擔保債務協商機制，與最大債權金融機
    構台新銀行成立協商，約定債務人每月須清償6000元，因債
    務人現任職於北港地政事務所，平均每月薪資約32,000元，
    除維持自己生活所需外，又需扶養父母，因銀行無法將資產
    公司債務一併納入協商，致每月被強制扣薪15,000元，在無
    法一邊繳協議款一邊又被扣薪之情況下，顯屬不可歸責於己
    之事由，致履行困難等語，為此聲請更生並就其所有財產為
    保全處分。
三、債務人之主張，固據其提出協議書、聯徵報告－債務清理條
    例前置協商專用債權人清冊、財政部台灣省中區國稅局財產
    歸屬資料清單、財政部台灣省中區國稅局95、96、97年度綜
    合所得稅各類所得資料清單、財產及收入狀說明書、存摺
    、免辦交割帳戶款券劃撥資料單、機器腳踏車行車執照、薪
    資明細表、不休假獎金明細表、在職證明書、戶籍謄本等原
    本或影本為證。惟查：債務人陳報需扶養其父丙○○及其母
    乙○○○，但據債務人提出之丙○○98年10月財產歸屬資料
    清單記載，渠有坐落台南市之土地、房屋各一筆；及乙○○
    ○98年08月財產歸屬資料清單記載，渠有坐落北港鎮之土地
    、房屋各一筆，兩人所有不動產依土地公告現值及房屋課稅
    現值計算之價值均不低，按諸經驗法則，其市價當更高，是
    否不能以自己之財產維持生活而有受債務人扶養之權利，自
    有請債務人到庭說明之必要。再者，債務人所報債權人多達
    十餘人，而依卷內資料顯示，目前透過協商方式按月清償者
    有台新銀行及中國信託商業銀行股份有限公司二家，另經本
    院調取97年度執字第28825 號執行卷查閱結果，目前對債務
    人透過執行程序按月扣薪之債權人有六家，每月扣薪金額合
    計5865元，究竟其他債務如何處理，總負債金額尚有多少？
    亦有請債務人到庭說明之必要。本院乃於99年02月05日通知
    債務人於同月23日下午親自到庭應訊，並請具狀陳報除98年
    08月17日債權人清冊所列無擔保債務9 筆金額合計2558,716
    元外，尚對何債權人負擔多少無擔保債務。該通知已於99年
    02月05日向債務人戶籍地合法送達，但債務人99年02月23日
    仍未到庭，亦未具狀說明不能到庭有何正當理由並陳報除98
    年08月17日債權人清冊所列無擔保債務9 筆外，尚對何債權
    人負擔多少無擔保債務，債務人顯係經法院通知，無正當理
    由而不到場，並拒絕提出關係文件，以供法院審核，而對於
    關係文件之欠缺，本院亦非未給予補正之機會。
四、本件債務人聲請更生，既有消費者債務清理條例第46條第三
    款所定情形，依上說明，自應駁回其更生之聲請。又本件更
    生之聲請既予駁回，則債務人保全處分之聲請即失所附麗，
    自應併予駁回，爰裁定如主文。
中    華    民    國    99    年    2     月    24    日
              民事第一庭    法      官  邱瑞裕
上為正本係照原本作成
如不服本裁定，應於裁定送達後10日內，以書狀向本院提出抗告
，並繳納抗告費新臺幣1千元
中    華    民    國    99    年    2     月    24    日
                            書  記  官  陳文明

司法院資訊處製作；財團法人民間司法改革基金會備份。
